【裁判字號】    96,訴,1906
【裁判日期】    970307
【裁判案由】    毒品危害防制條例
【裁判全文】
臺灣臺北地方法院刑事判決              96年度訴字第1906號
公  訴  人  臺灣臺北地方法院檢察署檢察官
被      告  甲○○
上列被告因違反毒品危害防制條例案件，經檢察官提起公訴（九
十六年度毒偵字第三四九四號），被告於本院準備程序中就被訴
事實為有罪之陳述，經告知簡式審判程序之旨，並聽取公訴人及
被告之意見後，本院合議庭認為適宜由受命法官獨任進行簡式審
判程序而裁定改由受命法官獨任進行簡式審判程序審理，判決如
下：
    主  文
甲○○施用第一級毒品，累犯，處有期徒刑拾壹月。
扣案之殘渣袋壹個及注射針筒壹支均沒收。
    事  實
一、甲○○有贓物、賭博、違反麻醉藥品管理條例、肅清煙毒條
    例、公共危險等前科，於民國八十九年間，因施用第一級毒
    品海洛因、第二級毒品安非他命案件，經臺灣臺北地方法院
    檢察署檢察官聲請本院以八十九年度毒聲字第一○二四號裁
    定送勒戒處所觀察、勒戒後，因有繼續施用毒品之傾向，再
    經臺灣臺北地方法院檢察署檢察官聲請本院以八十九年度毒
    聲字第二四○二號裁定令入戒治處所施以強制戒治一年，嗣
    甲○○經戒治所評定合格，認無繼續戒治之必要，經臺灣臺
    北地方法院檢察署檢察官聲請本院以九十年度毒聲字第五○
    ○號裁定停止戒治，所餘戒治期間，付保護管束，甲○○於
    九十年三月二十日出所，於九十年九月二十八日交付保護管
    束期滿執行完畢，臺灣臺北地方法院檢察署檢察官並於九十
    年十一月二十六日以九十年度戒毒偵字第二六一號為不起訴
    處分確定。於九十三年間，因犯施用第一級毒品海洛因罪，
    經本院以九十三年度訴字第八六四號判決判處有期徒刑一年
    確定；於九十三年間，復因犯竊盜罪，經臺灣板橋地方法院
    以九十三年度簡字第三九二三號簡易判決判處拘役四十日，
    再經該院合議庭以九十三年度簡上字第五七七號判決撤銷改
    判為有期徒刑四月確定，該二案件並經臺灣板橋地方法院以
    九十四年度聲字第二五七三號裁定定應執行刑有期徒刑一年
    三月確定；於九十四年間，因犯施用第一級毒品海洛因罪，
    經本院以九十四年度訴字第六三四號判決判處有期徒刑十月
    確定，並接續前開案件後執行，於九十六年二月十六日因縮
    短刑期假釋出監（縮刑期滿日期為九十六年三月七日），嗣
    因假釋期滿未經撤銷假釋其未執行之刑以已執行論而執行完
    畢。於九十六年間，再因犯施用第一級毒品海洛因、第二級
    毒品安非他命罪，經本院以九十六年度訴字第一四九三號判
    決各判處有期徒刑十月、四月，並定應執行刑有期徒刑一年
    確定（尚未執行）。
二、甲○○不知悔改，基於施用第一級毒品海洛因之犯意，於九
    十六年十一月四日十六時許，在臺北市○○區○○路二段南
    機場公共廁所內，施用第一級毒品海洛因一次。嗣於同日十
    六時三十分許，因騎乘車牌號碼六○二－ＢＬＶ號重型機車
    行經臺北市○○區○○街三十號前為警盤查，經徵得其同意
    後執行搜索查獲，並扣得其所有供施用第一級毒品海洛因所
    用之殘渣袋一個及注射針筒一支。
三、案經臺北市政府警察局中正第二分局報請臺灣臺北地方法院
    檢察署檢察官偵查起訴後，因甲○○於本院準備程序中就被
    訴事實為有罪之陳述，本院合議庭認為適宜由受命法官獨任
    進行簡式審判程序而裁定改由受命法官獨任進行簡式審判程
    序審理。
    理  由
一、上開事實，業據被告甲○○自白不諱，而其於九十六年十一
    月四日為警查獲後所採集之尿液經警送臺灣尖端先進生技醫
    藥股份有限公司以初步檢驗－酵素免疫分析法（ＥＩＡ）及
    確認檢驗－氣相層析質譜儀（ＧＣ／ＭＳ）法檢驗後呈鴉片
    類（嗎啡、可待因）陽性反應，有臺灣尖端先進生技醫藥股
    份有限公司九十六年十一月九日濫用藥物檢驗報告一份在卷
    可查，復有扣案之殘渣袋一個、注射針筒一支可佐及該等扣
    案物品之照片列印資料在卷可按，是被告之任意性自白顯與
    事實相符。查被告因犯施用毒品之違反毒品危害防制條例案
    件而有如事實欄一所載之觀察勒戒、強制戒治、停止戒治及
    論罪科刑等情，有本院八十九年度毒聲字第一○二四號刑事
    裁定、八十九年度毒聲字第二四○二號刑事裁定、九十年度
    毒聲字第五○○號刑事裁定、臺灣臺北地方法院檢察署檢察
    官九十年度戒毒偵字第二六一號不起訴處分書、本院九十三
    年度訴字第八六四號刑事判決、九十四年度訴字第六三四號
    宣示判決筆錄、九十六年度訴字第一四九三號刑事判決、臺
    灣高等法院被告前案紀錄表及毒品紀錄表等在卷可參，本案
    事證明確，被告犯行堪以認定，應予依法論科。
二、查海洛因為毒品危害防制條例第二條第二項第一款所稱之第
    一級毒品。核被告所為，係犯毒品危害防制條例第十條第一
    項之施用第一級毒品罪。其持有第一級毒品海洛因之低度行
    為為施用第一級毒品海洛因之高度行為所吸收，不另論罪。
    查被告於九十三年間，因犯施用第一級毒品海洛因罪，經本
    院以九十三年度訴字第八六四號判決判處有期徒刑一年確定
    ；於九十三年間，復因犯竊盜罪，經臺灣板橋地方法院以九
    十三年度簡字第三九二三號簡易判決判處拘役四十日，再經
    該院合議庭以九十三年度簡上字第五七七號判決撤銷改判為
    有期徒刑四月確定，該二案件並經臺灣板橋地方法院以九十
    四年度聲字第二五七三號裁定定應執行刑有期徒刑一年三月
    確定；於九十四年間，因犯施用第一級毒品海洛因罪，經本
    院以九十四年度訴字第六三四號判決判處有期徒刑十月確定
    ，並接續前開案件後執行，於九十六年二月十六日因縮短刑
    期假釋出監（縮刑期滿日期為九十六年三月七日），嗣因假
    釋期滿未經撤銷假釋其未執行之刑以已執行論而執行完畢，
    有臺灣高等法院被告前案紀錄表在卷可按，是被告受前開徒
    刑執行完畢後，五年以內故意再犯本案有期徒刑以上之罪，
    為累犯，依刑法第四十七條第一項之規定，加重其刑。爰審
    酌被告前雖經觀察勒戒、強制戒治之矯治處遇及多次科處刑
    罰甚或執行完畢後，卻仍為本案之施用第一級毒品海洛因之
    行為，然其所為主要係戕害自身，並未直接積極損害他人之
    利益，犯罪之動機、目的、手段、生活狀況、智識程度暨犯
    罪後坦承犯行，態度良好等一切情狀，量處如主文所示之刑
    。
三、至扣案之殘渣袋一個及注射針筒一支，為供被告施用第一級
    毒品海洛因罪所用之物，且為被告所有，業據被告供陳在卷
    ，爰依刑法第三十八條第一項第二款之規定，宣告沒收之。
據上論斷，應依刑事訴訟法第二百七十三條之一第一項、第二百
九十九條第一項前段，毒品危害防制條例第十條第一項，刑法第
十一條前段、第四十七條第一項、第三十八條第一項第二款，判
決如主文。
本案經檢察官楊碧瑛到庭執行職務
中    華    民    國    97    年    3     月    7     日
                  刑事第七庭  法  官  黃紹紘
以上正本證明與原本無異。
如不服本判決，應於判決送達後十日內向本院提出上訴狀（應抄
附繕本）。告訴人或被害人如對於本判決不服者，應具備理由請
求檢察官上訴，其上訴期間之計算係以檢察官收受判決正本之日
期為準。
                              書記官  陳靜君
中    華    民    國    97    年    3     月    12    日
附錄本案論罪科刑所犯法條全文
毒品危害防制條例第十條
施用第一級毒品者，處六月以上五年以下有期徒刑。
施用第二級毒品者，處三年以下有期徒刑。


司法院資訊處製作；財團法人民間司法改革基金會備份。
